【裁判字號】    89,訴,928
【裁判日期】    890828
【裁判案由】    偽造文書等
【裁判全文】
臺灣臺南地方法院刑事判決                          八十九年度訴字第九二八號
    公  訴  人  臺灣台南地方法院檢察署檢察官
    被      告  丙○○
右列被告因偽造文書等案件，經檢察官提起公訴 (八十九年度偵字第六三五四號)，
本院判決如左：
    主  文
丙○○行使偽造私文書，足以生損害於他人，處有期徒刑肆月，緩刑參年。
民國八十七年三月廿二日偽造於台南縣永康市中  元帥廟金牌借用登記簿上「甲○○
」署押壹枚，應予沒收。
    事  實
一、丙○○意圖為自己不法所有，於民國（下同）八十七年三月二十二日某時許，在
    臺南縣永康市中  元帥廟（下稱元帥廟），偽以甲○○之名義，簽名於元帥廟之
    金牌借用登記簿上，向元帥廟借用五面金牌（計十五錢），致使元帥廟陷於錯誤
    ，而將前開金牌交給與丙○○，足生損害於甲○○。嗣於八十九年四月十五日經
    元帥廟以信函向甲○○催討返還上開五面金牌，甲○○始查知上情。
二、案經乙○○、甲○○訴請台灣台南地方法院檢察署檢察官偵查起訴。
    理  由
一、訊據被告丙○○對於右揭時地未經甲○○同意，在上開登記簿偽簽甲○○姓名借
    用金牌一節坦承不諱。然辯稱：伊係與甲○○之夫乙○○一同去借，乙○○並要
    伊使用甲○○名義，向元帥廟借用金牌等語。惟訊之告訴人乙○○供稱：「借金
    牌必須本人去借，我沒有要她簽我太太的名字，借金牌完全沒有經我及甲○○的
    同意而去向廟方借的，並且偽簽甲○○的名字在登記簿上」等語，且經被害人甲○○於偵查中結證在卷。此外，復有元帥廟金牌借用登記簿及元帥廟通知被害人
    甲○○返還金牌之通知書各乙紙在卷足憑（見八十九年度偵字第五八二八號偵查
    卷第十頁、第十一頁），事證明確，被告詐欺、偽造文書犯行，均堪以認定。
二、查本件被告丙○○係於被害人元帥廟之金牌借用登記簿上偽簽被害人甲○○姓名
    ，以表示係甲○○借用五面金牌，被告丙○○係以行使偽造私文書方法以達詐欺
    取財之目的。核其所為，係犯刑法第三百三十九條第一項詐欺取財罪名，及刑法
    第二百十條、第二百十六條之行使偽造私文書罪名。被告偽造私文書後持以行使
    ，其偽造低度行為，為行使之高度行為吸收，不另論罪。又被告丙○○所犯行使
    偽造私文書罪與詐欺取財罪間，彼此間有方法結果之牽連關係，為牽連犯，應從
    一重論以行使偽造私文書罪名。爰審酌被告犯罪之動機、目的、手段、所生損害
    、所得利益、其品行智識程度、生活狀況、與被害人平日關係、犯罪後態度等一
    切情狀，量處如主文所示之刑，以資懲儆。又被告前未曾受有期徒刑以上刑之宣
    告，有台灣高等法院被告全國前案紀錄表乙份在卷可憑，其經此教訓後，應知所
    警惕，信無再犯之虞，本院因認所宣告之刑以暫不執行為適當，併諭知緩刑三年
    ，以勵自新。另被告所偽造於八十七年三月廿二日台南縣永康市中區元帥廟金牌
    借用登記簿內之被害人甲○○署押，依刑法第二百十九條，不問屬於被告與否，
    依法宣告沒收。
據上論斷，應依刑事訴訟法第二百九十九條第一項前段，刑法第三百三十九條第一項
、第二百十條、第二百十六條、第五十五條、第二百十九條、第七十四條第一款，罰
金罰鍰提高標準例第一條前段，判決如主文。
本案經檢察官張益昌到庭執行職務。
中      華      民      國      八十九      年      八    月    二十八  日
                                  臺灣臺南地方法院刑事第三庭
                                          法  官  董武全
右正本證明與原本無異。
如不服本判決，應於判決送達後十日內，向本院提出上訴狀。
                                          書記官  黃弘儀
中      華      民      國      八十九      年      八    月    二十八  日
附錄本件論罪科刑法條全文
刑法第三百三十九條第一項
意圖為自己或第三人不法之所有，以詐術使人將本人或第三人之物交付者，處五年以
下有期徒刑、拘役或科或併科一千元以下罰金。
刑法第二百十條
偽造、變造私文書，足以生損害於公眾或他人者，處五年以下有期徒刑。
刑法第二百十六條
行使第二百十條至第二百十五條之文書者，依偽造、變造文書或登載不實事項或使登
載不實事項之規定處斷。


司法院資訊處製作；財團法人民間司法改革基金會備份。
